【裁判字號】    98,審易,1356
【裁判日期】    980731
【裁判案由】    竊盜
【裁判全文】
臺灣高雄地方法院刑事判決            98年度審易字第1356號
公  訴  人  臺灣高雄地方法院檢察署檢察官
被      告  丁○○
                    （另案於臺灣屏東監獄執行中）
上列被告因竊盜案件，經檢察官提起公訴（98年度偵字第14268
號），被告於準備程序中就被訴事實為有罪之陳述，經本院告知
簡式審判程序之旨，並聽取被告與公訴人之意見後，本院合議庭
裁定由受命法官獨任進行簡式審判程序，判決如下：
    主  文
丁○○犯攜帶兇器竊盜罪，累犯，處有期徒刑捌月。
    事實及理由
一、本件犯罪事實、證據，除更正為「丁○○前因竊盜、毒品、
    偽造文書等案件，經本院分別以94年度簡上字第699 號判處
    有期徒刑10月，以95年度訴字第1613號判處有期徒刑1 年、
    7 月，以95年度訴字第4530號判處有期徒刑6 月確定，經減
    刑及定應執行刑為有期徒刑8 月又15日、10月，接續於民國
    96年10月15日執行完畢」，並補充被告於本院審理時之自白
    為證據外，其餘均引用起訴書所載。
二、按刑法第321 條第1 項第3 款之攜帶兇器竊盜罪，係以行為
    人攜帶兇器竊盜為其加重條件，此所謂兇器，其種類並無限
    制，凡客觀上足對人之生命、身體、安全構成威脅，具有危
    險性之兇器均屬之，且祇須行竊時攜帶此種具有危險性之兇
    器為已足，並不以攜帶之初有行兇之意圖為必要（最高法院
    79年台上字第5253號判例意旨參照）。查被告為本件竊盜犯
    行時所持用之一字螺絲起子1 支，雖未扣案，惟係被告用以
    破壞車窗玻璃之物，質地堅硬，是上開工具對人之生命、身
    體均具有相當程度之危險性，足供兇器使用，應屬兇器無訛
    。核被告所為，係犯刑法第321 條第1 項第3 款攜帶兇器竊
    盜罪。被告前因竊盜、毒品、偽造文書等案件，經本院分別
    以94年度簡上字第699 號判處有期徒刑10月，以95年度訴字
    第1613號判處有期徒刑1 年、7 月，以95年度訴字第4530號
    判處有期徒刑6 月確定，經減刑及定應執行刑為有期徒刑8
    月又15日、10月，接續於96年10月15日執行完畢等情，有臺
    灣高等法院被告前案紀錄表在卷可佐，其於徒刑執行完畢5
    年之內故意再犯本件有期徒刑以上之罪，為累犯，應依法加
    重其刑。而被告於97年9 月20日、97年10月7 日雖各向員警
    承認犯14件、20幾件竊盜案件，惟比對被告當時所承認之竊
    盜犯罪時間、地點，被告於97年9 月20日、97年10月7 日並
    未向員警敘及本件竊盜犯行；被告於97年9 月12日犯本案後
    ，員警於當日即至車號9451-GR 之自小客車採集指紋並送內
    政部警政署刑事警察局比對，經內政部警政署刑事警察局確
    認該指紋與被告之檔存指紋相符，而於97年10月9 日將該結
    果通知高雄縣政府警察局，故本案係因比對指紋相符而查獲
    ，亦無被告對於未發覺之罪自首而受裁判之情形，不符合自
    首之規定，附此敘明。
三、爰審酌被告正值青年，有工作能力，竟不思以正途取財，因
    欲購買毒品而竊取他人財物，其行為實不足取，被告迄今未
    賠償被害人損失，並考量被告竊得財物之價值並非甚鉅、被
    告犯後坦承犯行，及被告之健康狀況等一切情狀，量處如主
    文所示之刑。
據上論斷，應依刑事訴訟法第273 條之1 第1 項、第284 條之1
、第299 條第1 項前段、第310 條之2 、第454 條第2 項，刑法
第321條第1項第3款、第47條第1項，判決如主文。
本案經檢察官甲○○到庭執行職務。
中    華    民    國    98    年    7     月    31    日
                  刑事第十庭    法  官  蔡書瑜
以上正本證明與原本無異。
如不服本判決應於收受送達後10日內向本院提出上訴書狀，並應
敘述具體理由；如未敘述上訴理由者，應於上訴期間屆滿後20日
內向本院補提理由書（均須按他造當事人之人數附繕本）「切勿
逕送上級法院」。
中    華    民    國    98    年    7     月    31    日
                                書記官  楊明月
附錄：論罪法條
中華民國刑法第321條
犯竊盜罪而有左列情形之一者，處 6 月以上、 5 年以下有期徒
刑：
一、於夜間侵入住宅或有人居住之建築物、船艦或隱匿其內而犯
之者。
二、毀越門扇、牆垣或其他安全設備而犯之者。
三、攜帶兇器而犯之者。
四、結夥三人以上而犯之者。
五、乘火災、水災或其他災害之際而犯之者。
六、在車站或埠頭而犯之者。
前項之未遂犯罰之。
附件：
臺灣高雄地方法院檢察署檢察官起訴書
                                     98年度偵字第14268號
    被      告  丁○○  男  26歲（民國○○年○月○○日生）
                        住高雄縣燕巢鄉○○村○○路10號
                        （現在台灣高雄第二監獄執行）
                        國民身分證統一編號：Ｚ000000000號
上列被告因竊盜案件，業經偵查終結，認應提起公訴，茲將犯罪
事實及證據並所犯法條分敘如下：
        犯罪事實
一、丁○○前因竊盜、毒品、偽造文書等案件，由臺灣高雄地方
    法院以94年度簡上字第699號、95年度訴字第1613號、95年
    度訴字第4530號判決分別判處有期徒刑10月、1年5月、6 月
    確定，入監執行後，經同法院裁定減刑，於民國96年10月16
    日縮刑期滿執行完畢出監。詎仍不知悔改，復意圖為自己不
    法之所有，於97年9月12日7時許，以自備而在可觀上足以對
    人之身體、生命構成威脅之一字螺絲起子（未扣案），破壞
    停放在高雄縣岡山鎮○○里○○路160巷7號前，許倍源所使
    用之車號9451-GR號自用小客車左前車窗玻璃後（被告所涉
    之毀損罪嫌另行簽結），探身入內竊取車內之高速公路回數
    票約100張。得手後以新台幣（下同）1500元之代價，出售
    予綽號「阿醜」之不知情之友人。嗣警據報前往採證時，採
    得指紋1枚，經比對結果與丁○○右食指指紋相符，而查知
    上情。
二、案經高雄縣政府警察局岡山分局報告偵辦。
        證據並所犯法條
一、上揭事實業據被告丁○○於警詢及偵訊時自白不諱，並有證
    人丙○○之證詞及高雄縣政府警察局岡山分局刑案現場勘察
    報告（含照片12張）、內政部警政署刑事警察局97年10月9
    日刑紋字第0970152669號鑑驗書各1份在卷可佐，足認被告
    自白與事實相符，堪予採信。事證明確，被告犯嫌應可認定
    。
二、核被告所為，係犯刑法第321條第1項第3款之攜帶兇器竊盜
    罪嫌。被告於有期徒刑執行完畢後5年內故意再犯有期徒刑
    以上之本罪，有本署刑案資料查註紀錄表在卷可查，為累犯
    ，請依刑法第47條第1項規定加重其刑。
三、依刑事訴訟法第251條第1項提起公訴。
    此  致
臺灣高雄地方法院
中    華    民    國    98    年    5     月    29    日
                              檢察官  乙○○


司法院資訊處製作；財團法人民間司法改革基金會備份。
